【裁判字號】    97,裁,1052
【裁判日期】    970214
【裁判案由】    綜合所得稅
【裁判全文】
最  高  行  政  法  院  裁  定
                                     97年度裁字第01052號
上  訴  人  甲○○
被 上訴 人  財政部臺灣省南區國稅局
代  表  人  邱政茂
上列當事人間綜合所得稅事件，上訴人對於中華民國96年8月31
日高雄高等行政法院95年度簡字第426號判決，提起上訴，本院
裁定如下：
    主  文
上訴駁回。
上訴審訴訟費用由上訴人負擔。
    理  由
一、按對於適用簡易程序之裁判提起上訴或抗告，須經本院許可
    ，且該許可以訴訟事件所涉及之法律見解具有原則性者為限
    ，行政訴訟法第235條定有明文。
二、本件上訴人對於高雄高等行政法院判決上訴，略以：黃國禎
    自承有匯款到黃進郎帳戶，而黃進郎認定僅到第38期有收到
    匯款，可見上訴人應得之款項尚在黃進郎那裡，上訴人已對
    黃進郎等4人提出侵占之告訴，被上訴人卻以帳目之會算，
    作為課稅之依據，顯於法不合。上訴人投資亦慶公司已無利
    益回收之可能，原依協議由股東以競標方式決定共同管理工
    作，亦慶公司要黃國禎任專案經理以便管理與對口，各股東
    每期估驗後依約定取回成本，大於上訴人所投資金額時，方
    有可能獲利。又依協議書言明係4人共同投資系爭工程，管
    理工作，所得利益4人依投資比例分配，而工程施工賺錢與
    否，股東間亦無過問，亦慶公司以97%發包予裕庭企業行，
    而其賺錢與否，亦與上訴人無關。上訴人之相關投資皆由黃
    進郎經手，再轉由黃國禎、黃義明經手付出，投資回本係由
    黃國禎匯由黃進郎再轉入上訴人女兒之帳戶，合乎投資回本
    之本旨，被上訴人逕認屬其他收入，影響上訴人權益甚鉅。
    另就工程押標金部分，被上訴人認定上訴人理應收回新臺幣
    （下同）20,520,000元，事實上上訴人僅於民國89年3月及
    90年5月間合計收回3,757,255元，其他未取回部分正提告黃
    進郎等4人侵占，故本金尚未取回，被上訴人卻認屬其他所
    得，亦有未當。況黃國禎說38至59期已給付予黃進郎，黃進
    郎又主張已抵上訴人之借支，上訴人實未收到黃進郎之匯款
    憑據，僅知黃國禎算至60期，不知其究竟給付多少予黃進郎
    ，被上訴人如何認定上訴人已受領分配875,147元，而為本
    件補稅與罰鍰處分云云。經核上訴人之上開理由，無非係對
    原審取捨證據、認定事實之職權行使事項有所爭執，並未表
    明原判決所適用之法規有何顯然之重大錯誤，或與其他高等
    行政法院就同類事件所表示之法律見解互相牴觸，難認其訴
    訟事件所涉及之法律見解具有原則性。依首揭規定，上訴人
    提起上訴不應許可，其上訴為不合法，應予駁回。
三、依行政訴訟法第249條第1項前段、第104條、民事訴訟法第
    95條、第78條，裁定如主文。
中    華    民    國    97    年    2     月    14    日
                    最高行政法院第四庭
                        審判長法官  鍾  耀  光
                              法官  吳  慧  娟
                              法官  姜  仁  脩
                              法官  王  德  麟
                              法官  黃  清  光
以  上  正  本  證  明  與  原  本  無  異
中    華    民    國    97    年    2     月    14    日
                              書記官  王  史  民


司法院資訊處製作；財團法人民間司法改革基金會備份。
